臺灣臺北地方法院交通事件裁定　　　　　　九十年度交聲字第一二六七號
　　異議人即
　　受處分人　甲○○
右列受處分人因違反道路交通管理處罰條例案件，對於臺北市交通事件裁決所中華民
國九十年十一月十五日所為之處分（原處分案號：北市裁三字第駕裁二二－ＡＢＷ九
八六五五號），聲明異議，本院裁定如左：
        主      文
異議駁回。
        理      由
一、按汽車駕駛人，行經有燈光號誌管制之交岔路口闖紅燈者，處新台幣（下同）一
    千八百元以上五千四百元以下罰鍰，道路交通管理處罰條例第五十三條定有明文
    ，且汽車駕駛人駕駛汽車違反道路交通管理處罰條例第五十三條規定者，除應依
    該條所規定之罰鍰處罰外，並予記違規點數三點，同條例第六十三條第一項第三
    款亦有規定。
二、本件受處分人即異議人甲○○於民國九十年十月七日晚上九時二十八分左右，駕
    駛永立企業管理顧問有限公司所有，車牌ＢＧ－七九八五號汽車，沿台北市○○
    區○○路直行，行經同市○區○○○路、新光路設有燈光號誌管制之交岔路口，
    明知其行進方向之燈光號誌係禁止通行之紅燈號誌，竟闖紅燈由秀明路右轉至新
    光路方向行駛，為臺北市政府警察局文山一分局巡邏員警乙○○，在同市○區○
    ○路一段第一百五十九巷前攔停，以受處分人有違反道路交通管理處罰條例第五
    十三條規定之行為掣單舉發。嗣因受處分人拒絕簽收員警開立之舉發違反道路交
    通管理事件通知單，經員警在舉發通知單上載明受處分人拒絕簽收之事由後，依
    違反道路交通管理事件統一裁罰標準及處理細則第十一條第一項第一款規定，視
    為受處分人已經收受該通知單。嗣受處分人於舉發通知單上所載應到案日期前向
    原處分機關提出申訴，經原處分機關函請原舉發單位調查結果，仍認受處分人有
    上開闖紅燈之違規行為，原處分機關乃於九十年十一月十五日依道路交通管理處
    罰條例第五十三條（贅引第一項，應更正）及第六十三條第一項第三款（漏引法
    條，應補正）及違反道路交通管理事件統一裁罰標準表之規定裁處罰鍰新臺幣二
    千七百元並記違規點數三點。
三、本件受處分人矢口否認其有右開闖紅燈之違規行為，辯稱：伊沒有闖紅燈，伊完
    全遵守道路交通號誌指示行車，怎可能闖紅燈，況警察若認其闖紅燈，應當場攔
    停，為何在伊行駛一段距離後，始將其攔停，且員警舉發，既未鳴笛、亦未手勢
    警告，程序有違云云。然查：受處分人於右開時地駕駛汽車闖紅燈之違規行為，
    恰為駕駛巡邏車執行巡邏勤務之員警親眼目睹，且因巡邏車當時在受處分人之對
    向道（萬壽橋頭）等紅燈，因考慮安全，故在號誌轉為綠燈後，始左轉新光路，
    並在新光路一段一六九巷口將該車攔停之情，業據證人即舉發員警乙○○於本院
    調查中到庭具結證述明確，有訊問筆錄在卷可稽，復有台北市政府警察局文山第
    一分局北市警文一分交字第九六三八號函影本附卷可參。證人乙○○
    係本件原處分機關所認定受處分人有右開違規行為之原證人，其到庭在本院法官
    面前具結以言詞供述本件訴訟上之待證事實（即受處分人有右開違規事實），因
    其與受處分人毫無怨懟，自無自陷於偽證罪之追訴而構詞誣賴受處分人之理，是
    本院由其供述已得有受處分人確有右開違規行為之心證，且於本件卷存證據資料
    內並無任何積極證據足以證明證人乙○○上開供述係屬虛偽，亦未有足以令人顯
    信其供述為不可採之品性證據或前科證據存在，本院自不得僅以證人為本件開單
    告發受處分人之員警而全盤抹煞其在訴訟上所具有之原證人資格，而受處分人對
    上開證人之供述並無法舉出或請本院調查任何對其有利之證據資料，以使本院對
    證人所供述受處分人違規之事實產生任何合理之懷疑，且交通警察掣單舉發違反
    道路交通管理處罰條例所列之違規事實，本質上為行政處分，係公務員基於職務
    上之權力，依法就特定之具體事件所為之具公法上效果之單方面行政行為，基於
    公務員為公法上行為具有公信力之原則，該行政行為當可被推定為真正，其據以
    依法處分之事實認定亦為正確無誤，本此公信原則，乃立法者賦予行政機關制定
    違反道路交通事件統一裁罰標準及處理細則，使勤務員警得當機處分（如該細則
    第二十三條）以達其維護交通秩序、安全之行政目的，反之，若謂公務員一切行
    政行為均需預留證據以證其實，則國家行政勢必窒礙難行，據此，刑事訴訟法就
    犯罪證據有關之規定中與屬行政秩序罰之交通違規裁罰本質不合之部分，自不在
    準用之列，從而，受處分人既未就執勤員警之舉發有誤提出相關證據以供調查，
    本院經查亦無任何證據足資證明其有捏造事實違法取締之情事，則執勤員警本其
    維護交通秩序、安全職責所為之舉發，自應受到合法、正確之推定。是受處分人
    所辯，不足採信，本件事證明確，受處分人空言否認其未闖紅燈，及舉發人無證
    據可資證明其闖紅燈云云，無非係卸責之詞，不足採信。至本件並非逕行舉發，
    而係攔停舉發，是受處分人援引台灣省政府警務處七十五年十月十六日警刑司字
    第一四二五七號函有關逕行舉發之函示，認員警逕行舉發，並未先行鳴笛，並
    以手勢指示警告，其程序顯然有違等語，應係誤解法令解釋所致，附此敘明。綜
    上所述，本件受處分人闖紅燈之違規事證明確，原處分機關依右開道路交通管理
    處罰條例第五十三條及第六十三條第一項第三款及違反道路交通管理事件統一裁
    罰標準表規定裁處罰鍰新臺幣二千七百元並予記違規點數三點，核無違誤，本件
    受處分人之異議為無理由，自應將其異議駁回。
四、據上論斷，應依道路交通案件處理辦法第十九條，裁定如主文。
中      華      民      國    九十一    年      四    月    二十五     日
                          臺灣臺北地方法院交通法庭
                                    法  官  劉  嶽  承
右正本證明與原本無異。
如不服本裁定，應於裁定送達後五日內向本院提出抗告狀。
                                    書記官  江  虹  儀
中      華      民      國    九十一    年     四     月    二十五    日
